最高法院刑事判決　　　　　　九十四年度台上字第四七三二號
　　上　訴　人　甲○○
上列上訴人因偽造文書案件，不服台灣高等法院高雄分院中華民
國九十一年十一月十三日第二審判決（九十一年度上訴字第一六
五九號，起訴案號：台灣高雄地方法院檢察署九十年度偵字第三
二七０號），提起上訴，本院判決如下：
    主  文
上訴駁回。
    理  由
按刑事訴訟法第三百七十七條規定，上訴於第三審法院，非以判
決違背法令為理由，不得為之。是提起第三審上訴，應以原判決
違背法令為理由，係屬法定要件。如果上訴理由狀並未依據卷內
訴訟資料，具體指摘原判決不適用何種法則或如何適用不當，或
所指摘原判決違法情事，顯與法律規定得為第三審上訴理由之違
法情形，不相適合時，均應認其上訴為違背法律上之程式，予以
駁回。本件上訴人甲○○上訴意旨略稱：依原判決附表二所載上
訴人冒用虛列會員得標時，尚存活會人數未計算詐取之金額及被
害人數，但實際上上訴人以虛列會員得標時，尚有其他虛列會員
仍為活會，既是虛列會員，即無被害可言，其詐欺之金額及人數
即應予扣除，有事實與理由矛盾之違法。又上訴人於原審即具狀
指稱：上訴人在起會之初，早已表明所有參加互助會人員，其非
電信公司職員部分，均由邀集入會之人負責繳交會款，足認上訴
人在起會之初，並無以虛列會員詐欺告訴人之意思，否則上訴人
儘可繼續以其負責的會員標會，待所有其負責之會員標完會後，
才來止會，上訴人豈不可得更多利益云云，原判決不採未說明其
理由，亦有判決理由不備之違法云云。
惟查原判決依憑上訴人於偵查中、第一審及原審不利於己之部分
自白，上訴人於原審調查時臚列如原判決附表二所示冒名、詐標
各情之明細表、證人即告訴人宋寶台、王瑞泉、柯樹林、徐玉燕
、陳秀珍、陳文鈞、楊儒達、陳俊熙、黃佳淑、李明安、吳惠
、王文欽、羅子烈、鍾昇良、簡明珠、詹峰銘、陳世勳之證言，
如原判決附表一所示五組互助會會單、止會聲明書各一紙、會議
紀錄等證據，資以認定上訴人有原判決事實欄所記載之犯罪事實
，因而維持第一審依牽連犯、連續犯之例，從一重論處上訴人連
續行使偽造私文書，足以生損害於他人罪刑之判決，駁回上訴人
在第二審之上訴，已詳述其所憑之證據及理由。又公訴意旨另以
上訴人於原判決附表一編號(五)之互助會，有以虛構會員「陳文柏
」及「柳義隆」之名義標取會款部分，經綜合調查證據之結果，
認此部分犯罪尚屬不能證明，以公訴人認此部分與論罪科刑部分
，屬連續犯關係不另為無罪之諭知，亦在判決內加以敘明。原判
決所為論述，核與卷證資料相符，從形式上觀察，並無違背法令
之情形。按認事採證屬事實審法院之職權，苟無違背證據法則，
自不能指為違法。查上訴人在原審已自白（見原審卷第四四、五
七頁）有原判決事實欄所記載之犯罪事實，並有上訴人於原審庭
呈臚列如原判決附表二所示冒名詐標及共詐得七百五十一萬元各
情之明細表在卷可稽（見原審卷第四七頁），原判決參酌上開其
他證據，認定上訴人之自白為可採，核與證據法則並無違背，並
無上訴意旨所指之違法。又原判決係依行使偽造私文書罪較重之
罪論處上訴人罪刑，上訴意旨所指各節亦與原判決之判決本旨不
生影響。揆之首開說明，應認本件關於行使偽造私文書部分之上
訴為違背法律上之程式，予以駁回。又上訴人牽連所犯刑法第三
百三十九條第一項詐欺罪部分，依刑事訴訟法第三百七十六條第
四款之規定，屬不得上訴第三審之案件，上訴人此部分之上訴，
自非法之所許，應併予駁回。
據上論結，應依刑事訴訟法第三百九十五條前段，判決如主文。
中　　華　　民　　國　九十四　年　　八　　月　三十一　日
                      最高法院刑事第六庭
                          審判長法官  莊　登　照
                                法官  洪　明　輝
                                法官  黃　一　鑫
                                法官  魏　新　和
                                法官  林　秀　夫
      本件正本證明與原本無異
                                      書  記  官
中　　華　　民　　國　九十四　年　　九　　月　　六　　日
                                                  Ｒ
